【裁判字號】    90,易,2287
【裁判日期】    900928
【裁判案由】    竊盜
【裁判全文】
臺灣高雄地方法院刑事判決                          九十年度易字第二二八七號
    公  訴  人  臺灣高雄地方法院檢察署檢察官
    被      告  乙○○
右列被告因竊盜案件，經檢察官提起公訴（八十九年度偵字第二Ｏ三六Ｏ號），本院
判決如左：
    主  文
乙○○竊盜，累犯，處有期徒刑肆月，如易科罰金，以參佰元折算壹日。
扣案之鑰匙壹支，沒收。
    事  實
一、乙○○曾於八十五年間，因傷害案件，經本院判處有期徒刑五月確定，嗣於八十
    五年六月二十五日執行完畢。詎乙○○仍不知警惕，意圖為自己不法之所有，於
    八十九年八月二十三日十時許，在高雄市三民區○○○路二六五號之停車場內，
    以其所有鑰匙一支，竊取王陳蓮葉所有交予甲○○使用之未懸掛車牌，引擎號碼
    為ＦＧ─○○五九四○號之機車（車牌號碼因違規被監理機關吊扣）一部，得手
    後留供己用。嗣於八十九年九月七日上午十一時許，乙○○騎乘該部贓車，行經
    高雄市○○區○○路與七賢路口之七賢國中大門前，為警當場查獲，並扣得其所
    有鑰匙一支。
二、案經高雄市政府警察局移送台灣高雄地方法院檢察署檢察官偵查起訴。
    理  由
一、訊據被告乙○○固坦承有於右揭時地，騎乘該部贓車為警查獲之事實，惟矢口否
    認有何竊盜犯行，辯稱：伊在林森路發現該部機車停很久，而且沒有車牌，伊欲
    騎該部機車向警察報案，沒有竊取意思云云。惟查，被告於右揭時地為警查獲之
    未懸掛車牌，引擎號碼為ＦＧ─○○五九四○號之機車一部，確係被害人甲○○
    失竊之機車，業據被害人甲○○於警訊中指述明確，復有贓物認領保管收據及車
    輛竊盜車牌失竊資料個別查詢報表—查詢車輛認可資料各一紙在卷可憑，且被告
    為何會騎用該部贓車，被告警訊中係供稱：於八十九年八月二十三日上午十時許
    ，有一位叫「阿鐘」之男子，在高雄市三民區○○○路二六五號十二樓之八住宅
    內將機車鑰匙交予伊，告訴伊機車停放在高雄市三民區○○○路二六五號停車場
    內，叫伊將該部機車騎去丟掉等語，惟於偵查中則改稱：係綽號阿鐘之男子將機
    車鑰匙交付予伊後，伊欲騎去報警等語，於本院審理中復翻異前詞，辯稱：伊發
現該部機車停放很久，又無車牌，伊欲騎該部機車向警察報案等語，是被告前後
    供述均不相符且互相矛盾，況該部機車失竊時因違規而車牌遭吊扣，故已無車牌
    ，此業據被害人證述屬實，是果如被告所辯稱該綽號阿鐘之人叫伊騎去丟棄，則
    被告見該部機車並無車牌，依一般常理判斷，被告為何未起疑而詢問該部機車之
    來源是否有問題，且尚自己騎用而遭查獲？是被告前揭供述亦不合常情，自有可
    疑，另被告於警訊中所供稱：該綽號阿鐘之男子，在高雄市三民區○○○路二六
    五號十二樓之八住宅內將機車鑰匙交予伊等情，經檢察官核發搜索票命司法警察
    前往該處搜索結果：該處建國二路二六五號並無十二樓，僅有建國二路二六五之
    二號十二樓之八，且上址係經營「夢涵」美容護膚店，該店已三、四日未營業，
    其內並無人居住等，有執行搜索報告一紙在卷足憑，可知被告所供稱之住址已與
    事實不符，且類似之地點又無人居住，被告復始終無法提供該綽號阿鐘之人之真
    實姓名與年籍以供本院查證，是顯係該綽號阿鐘之人僅為被告所虛構，應無其人
    存在，故被告前述所辯，前後矛盾，顯係卸責之詞，不足採信，該部機車係被告
    所竊取，應可認定。又被害人發現前述機車失竊之時點，係八十九年八月十三日
    ，在高雄市三民區○○○路二九七巷失竊，惟尚難以前述時地遽認為係該車失竊
    之時點，公訴意旨逕以被害人發現機車失竊之時點，為被告竊取機車之時點，自
    有未洽，本院審酌被告前述供稱綽號阿鐘之人拿機車鑰匙予伊一事，雖係被告所
    虛構，惟該時點係被告所自承，是被告應係於八十九年八月二十三日上午十時許
    ，至高雄市三民區○○○路二六五號停車場內，以扣案之所有鑰匙一支竊取該部
    機車得手，足可認定。而本件起訴書所認定被告竊車之時點雖有未洽，然起訴被
    告有竊取機車之犯罪事實則為同一，本院自應予以審理，並變更被告竊車即犯罪
    之時間與地點，併予敘明。綜上所述，被告前揭所辯，均係卸責之詞，不足採信
    ，其有為右揭竊盜之犯行，應堪認定。
二、核被告所為，係犯刑法第三百二十條第一項之竊盜罪。查被告乙○○曾於八十五
    年間，因傷害案件，經本院判處有期徒刑五月確定，嗣於八十五年六月二十五日
    執行完畢，有台灣高等法院被告全國前案紀錄表一紙在卷可查，其受有期徒刑之
    執行完畢，五年以內再犯有期徒刑以上之罪，為累犯，應依法加重其刑。爰審酌
    被告犯後猶飾詞卸責，顯見並無悔意，惟念及被告患有妄想症之精神疾病，此有
    高雄市立凱旋醫院，以高市凱醫成字第三六三七號函送之殘障鑑定結果紀錄單一
    紙在卷可憑，雖被告不願接受凱旋醫院就被告於犯罪當時之精神狀態為鑑定，使
    本院無法遽以認定被告於犯罪當時是否有精神耗弱之情形，惟本院考量被告確患
    有精神疾病，及失竊之機車已由被害人領回與其他一切情狀，量處如主文所示之
    刑，並諭知易科罰金之折算標準。扣案之鑰匙一支，係被告所有，業據其供承在
    卷，且係供被告犯罪所用之物，爰依刑法第三十八條第一項第二款規定，宣告沒
    收。末按行為後法律有變更者，適用裁判時之法律，刑法第二條第一項前段定有
    明文，又易服勞役及期間、數罪併罰之定執行刑、緩刑及易以訓誡易科罰金各事
    項，均依新法，有最高法院二十四年七月總會決議（二）可資參照，而刑法第四
    十一條已於九十年一月十日修正，並於同年月十二日生效，參諸前揭法條規定及
    決議意旨，本案自應適用裁判時即修正後刑法第四十一條第一項規定，諭知易科
    罰金之折算標準，併此敘明。
據上論斷，應依刑事訴訟法第二百九十九條第一項前段，刑法第二條第一項前段、第
三百二十條第一項、第四十七條、第四十一條第一項、第三十八條第一項第二款，判
決如主文。
中      華      民      國      九十      年      九    月    二十八    日
                                  臺灣高雄地方法院刑事第三庭
                                          審判長法  官    宋  明  中
                                                法  官    葉  啟  洲
                                                法  官    呂  憲  雄
右正本證明與原本無異。
如不服本判決，應於判決送達後十日內，向本院提出上訴狀。
                                                書記官    許  麗  珠
中      華      民      國      九十      年      十    月      三     日
附錄本判決論罪科刑之法條：
中華民國刑法第三百二十條第一項
意圖為自己或第三人不法之所有，而竊取他人之動產者，為竊盜罪，處五年以下有期
徒刑、拘役或五百元以下罰金。


司法院資訊處製作；財團法人民間司法改革基金會備份。
